【裁判字號】    89,易,339
【裁判日期】    890609
【裁判案由】    毒品危害防制條例
【裁判全文】
臺灣嘉義地方法院刑事判決                          八十九年度易字第三三九號
    公  訴  人  臺灣嘉義地方法院檢察署檢察官
    被      告  甲○○
右列被告因違反毒品危害防制條例案件，經檢察官聲請以簡易判決處刑（八十九年度
毒偵字第三二八、四九六號），經改適用通常程序審判，本院判決如左：
    主  文
甲○○連續施用第二級毒品，處有期徒刑肆月，如易科罰金，以參佰元折算壹日。
    事  實
一、甲○○前於民國八十八年八月間，因施用毒品案件，經本院以八十八年度毒聲字
    第一二四二號裁定送臺灣嘉義看守所附設勒戒所觀察、勒戒後，因無繼續施用毒
    品之傾向，由台灣嘉義地方法院檢察署檢察官於八十八年九月二十八日以八十八
    年度毒偵字第一六一、二六七號不起訴處分確定。詎仍不知悔改，復基於概括犯
    意，自八十八年十二月底某日起，至八十九年一月二十一日下午三時許止回溯九
    十六小時內之某時，連續在嘉義市西區下埤里鳥岫仔三之二號住處，施用第二級
    毒品安非他命多次，嗣於八十九年一月十三日下午三時二十分及同年一月二十一
    日下午二時許（聲請簡易判決處刑書誤載為三月十三日及十六日）在嘉義市北興
    陸橋下及上開住處為警查獲採尿送驗而偵知上情。經本院以八十九年度毒聲字第
    三○八號裁定送觀察、勒戒後，有繼續施用毒品之傾向。
二、案經嘉義市警察局及嘉義市警察局第一分局報請臺灣嘉義地方法院檢察署檢察官
    偵查起訴。
    理  由
一、訊據被告甲○○坦承有自八十八年十二月底某日起，至八十九年一月十日止，連
    續在嘉義市西區下埤里鳥岫仔三之二號住處，施用安非他命之事實，惟矢口否認
    其餘時、地有施用安非他命之犯行。經查，前開被告自八十八年十二月底某日起
    ，至八十九年一月十日止，連續在嘉義市西區下埤里鳥岫仔三之二號住處，施用
    安非他命之事實，除據被告自白外，並經證人即販賣安非他命予被告之盧永益於
    警訊中證述屬實，且有嘉義市衛生局八十九年一月二十五日出具之尿水中麻醉藥
    品委託檢驗報告書乙紙附卷可稽，堪認其自白為實在，足以採信。第查，右揭被
    告於八十九年一月二十一日下午三時許止回溯九十六小時內之某時，在前揭住處
    ，仍有施用安非他命之事實，有被告於為警查獲時所採尿液送驗結果，呈安非他
    命陽性反應可證（此有嘉義市衛生局八十九年二月十日出具之尿水中麻醉藥品委
    託檢驗報告書乙紙附卷可按）；按諸人體吸用安非他命，經尿液排出之時間，依
    吸食量多寡、人體代謝功能、吸食者之年齡及性別不同而有所差異；一般而言吸
    食者在四十八小時內所排泄之尿液，均有可能被檢出，若經常或大量吸食，則經
    尿液排出時間約可延長至三、四天；此有行政院衛生署藥物食品檢驗局八十一年
    二月八日（八一）藥檢一字第○○一一五六號函附卷可憑，堪認被告於上揭採尿
    送驗前九十六小時內確有施用安非他命之情。又被告前因施用毒品案件，經本院
    以八十八年度毒聲字第一二四二號裁定送觀察、勒戒後，認無繼續施用毒品之傾
    向，由台灣嘉義地方法院檢察署檢察官於八十八年九月二十八日以八十八年度偵
    字第一六一、二六七號不起訴處分確定，有不起訴處分書在卷足憑。其於五年內
    再犯毒品危害防制條例第十條之罪，經裁定送觀察、勒戒後，認有繼續施用毒品
    傾向，有本院八十九年度毒聲字第三○八號裁定及台灣嘉義看守所附設觀察勒戒
    所八十九年三月二十三日嘉所文衛字第○五七七號函暨所附之有無繼續施用毒品
    傾向證明書、有無繼續施用毒品傾向評估標準紀錄表各乙份附卷可參，本案被告
    事證明確，犯行堪予認定。
二、核被告所為，係犯毒品危害防制條例第十條第二項之施用第二級毒品罪。被告持
    有第二級毒品之低度行為，應為施用之高度行為所吸收，不另論罪。其先後施用
    毒品之行為，時間緊接，犯罪構成要件相同，顯係基於概括犯意為之，為連續犯
    ，應依刑法第五十六條之規定以一罪論，並加重其刑。再被告除上開八十八年十
    二月底某日起，至八十九年一月十三日止施用安非他命之事實，為檢察官起訴外
    ，其餘事實欄所載時日之施用安非他命犯行，雖未據檢察官起訴，惟此部分與其
    起訴論罪部分，有連續犯之裁判上一罪關係，為起訴效力所及，基於審判不可分
    原則，本院得併予審酌。爰審酌被告犯罪之動機、目的、手段，犯罪所生之危害
    、犯罪後態度等一切情狀，量處如主文所示之刑，並諭知易科罰金之折算標準，
    以資儆懲。
三、公訴人認被告施用第二級毒品安非他命之期間，係自八十八年十月二日起至八十
    九年一月十三日止，連續施用第二級毒品安非他命云云，惟查，除前揭八十八年
    十二月底某日起，至八十九年一月二十一日下午三時許止回溯九十六小時內之某
    時外，並無證據足資證明被告確有施用第二級毒品安非他命之事實，且被告就此
    部分亦無自白，此外，復查無其他積極證據足資認定被告有公訴人所指施用第二
    級毒品安非他命之犯行，原應為無罪之諭知，惟公訴意旨認此部分與前開有罪部
    分有裁判上一罪關係，爰不另為無罪之諭知，併此敘明。
四、據上論斷，應依刑事訴訟法第二百九十九條第一項前段，毒品危害防制條例第十
    條第二項，刑法第十一條前段、第五十六條、第四十一條，罰金罰鍰提高標準條
    例第二條，判決如主文。
本案經檢察官游悅晨到庭執行職務。
中      華      民      國    八十九    年      六      月      九      日
                              臺灣嘉義地方法院刑事第二庭
                                  審判長  法  官  陳  珍  如
                                          法  官  蔡  廷  宜
                                          法  官  黃  仁  勇
右正本證明與原本無異。
如不服本判決，應於判決送達後十日內向本院提出上訴狀( 應附繕本 )。
中      華      民      國    八十九    年      六     月      十四     日
                                         書記官   陳  明  顯
附錄本案論罪科刑法條：
毒品危害防制條例第十條第二項
施用第二級毒品者，處三年以下有期徒刑。


司法院資訊處製作；財團法人民間司法改革基金會備份。
